臺灣新竹地方法院行政訴訟裁定　
111年度稅簡字第5號
原      告  郭紹祖  
訴訟代理人  田杰弘律師

被      告  新竹市稅務局

法定代理人  李世珍  
上列當事人間地價稅事件，原告不服新竹市政府民國111年6月17
日府行法字第1110095201號訴願決定書，提起行政訴訟，本院裁
定如下：
    主  文
本件移送於臺北高等行政法院。
    理  由
一、按適用簡易訴訟程序之事件，以地方法院行政訴訟庭為第一
    審管轄法院。下列各款行政訴訟事件，除本法別有規定外，
    適用本章所定之簡易程序：一、關於稅捐課徵事件涉訟，所
    核課之稅額在新臺幣（下同）40萬元以下者。二、因不服行
    政機關所為40萬元以下罰鍰處分而涉訟者。三、其他關於公
    法上財產關係之訴訟，其標的之金額或價額在40萬元以下者
    。四、因不服行政機關所為告誡、警告、記點、記次、講習
    、輔導教育或其他相類之輕微處分而涉訟者。五、關於內政
    部入出國及移民署之行政收容事件涉訟，或合併請求損害賠
    償或其他財產上給付者。六、依法律之規定應適用簡易訴訟
    程序者。行政訴訟法第229條第1項、第2項分別定有明文。
    又依同法第18條準用民事訴訟法第28條第1規定，訴訟之全
    部或一部，法院認為無管轄權者，依原告聲請或依職權以裁
    定移送於其管轄法院。適用通常訴訟程序之事件，以高等行
    政法院為第一審管轄法院，行政訴訟法第104條之1亦定有明
    文。 
二、經查：緣原告所有新竹市○○段0000○0000地號等2筆土地(下
    稱系爭土地)，原按一般用地稅率課徵地價稅在案，嗣原告
    於110年10月4日以系爭土地97年起已成既成道路為由，申請
    追溯自97年起減免地價稅，經被告機關於111年3月1日以新
    市稅地字第1100019789號函核定系爭土地自111年起免徵地
    價稅，原告不服，遂提訴願，經訴願駁回，遂提起本件行政
    訴訟。觀諸本件原告起訴聲明為：「一、訴請撤銷新竹市稅
    務局111年3月1日新市稅地字第1100019789號行政處分不利
    於原告部分及新竹市政府民國111年6月17日府行法字第1110
    095201號訴願決定書〈即案號：111年訴字第20號〉；二、被
    告應依原告民國110年10月4日之聲請，就原告所有坐落於新
    竹市所有新竹市○○段0000○0000地號土地自民國97年起至110
    年止，作成減免地價稅之行政處分」，此有起訴狀及所附原
    處分影本及訴願決定書影本等在卷可參。然觀諸原告前揭主
    張及請求包括課予義務訴訟，核非屬首揭行政訴訟法第229
    條第2項所規定得適用同法第2編第2章規定之簡易訴訟程序
    之案件。是以，本件應屬適用通常訴訟程序之事件，又本件
    被告之機關所在地為新竹市，故此一訴訟應由臺北高等行政
    法院管轄。茲原告向無管轄權之本院起訴，顯係違誤。從而
    ，自應由本院依職權移送於其管轄法院，爰依首揭規定裁定
    如主文所示。
中　　華　　民　　國　　111 　年　　8 　　月　　1 　　日
                行政訴訟庭  法  官  李毓華  
以上正本證明與原本無異。
如不服本裁定，應於送達後10日內，向本院提出抗告狀（均須
按他造人數附繕本）。抗告理由應表明關於原裁定所違背之法令
及其具體內容，或依訴訟資料可認為原裁定有違背法令之具體事
實。
中　　華　　民　　國　　111 　年　　8 　　月　　1 　　日
                            書記官  劉文倩